---
title: "第一次作业你的报告题目"
CJKmainfont: Songti SC
author: "谢宝进"
date: "`r Sys.Date()`"
output:
  html_document:
    code_folding: show
    fig_caption: yes
    fig_width: 10
    highlight: tango
    number_sections: yes
    theme: cosmo
    toc: yes
  word_document:
    toc: yes
  pdf_document:
    latex_engine: xelatex
---
```{r setup, include = FALSE,echo = FALSE}
knitr::opts_chunk$set(echo = FALSE,error = FALSE, warning = FALSE, message = FALSE,
                      out.width = "100%", split = FALSE, fig.align = "center")
#load library
library(tidyverse)
library(ggplot2)
library(dplyr)
```

# 你的主要发现

1. 房价与区域位置呈现相关性

1. 卧室数量与建筑面积无相关性
  
1. 房价与建筑面积呈现相关性
    

# 数据介绍

本报告**链家**数据获取方式如下：
    
报告人在2023年9月12日获取了[链家武汉二手房网站](https://wh.lianjia.com/ershoufang/)数据。
    
- 链家二手房网站默认显示100页，每页30套房产，因此本数据包括3000套房产信息；
    
- 数据包括了页面可见部分的文本信息，具体字段及说明见作业说明。

 **说明：**数据仅用于教学；由于不清楚链家数据的展示规则，因此数据可能并不是武汉二手房市场的随机抽样，结论很可能有很大的偏差，甚至可能是错误的。
    
```{r}
# 载入数据和预处理

lj<- read_csv("2023-09-12_cleaned.csv")
# EDA ---------------------------------------------------------------------
```

# 数据概览

查看数据表（lj)结构，表的前10行示例如下：

```{r}
str(lj) #查看数据结构
head(10) #表的前10行
```

#极端值处理，并将处理完的数据存储于lj1中
```{r}
#识别极端值
Q1 <- quantile(lj$price_ttl, 0.25)  # 计算第一四分位数（Q1） 
Q3 <- quantile(lj$price_ttl, 0.75)  # 计算第三四分位数（Q3）
IQR <- Q3 - Q1  # 计算四分位距（IQR）
# 确定异常值的阈值  
lower_value <- Q1 - 1.5 * IQR  
upper_value <- Q3 + 1.5 * IQR  
#删除极端值并形成行的数据表data_new
filter_lj <- lj%>%
filter(lj$price_ttl>=lower_value&lj$price_ttl<=upper_value)
lj1 <- filter_lj
boxplot(lj1$price_ttl)
```

各变量的简短统计：
```{r}
summary(lj1)
```

可以看到：

- 直观结论1：变量的类型

- 直观结论2：数值型变量的最小值、最大值、平均值、中位值、第一四分位数和第三四分位数


# 探索性分析

## 变量1：房价的数值描述与图形
```{r}
mean_price <- mean(lj1$price_ttl)
median_price <- median(lj1$price_ttl)
max_price <- max(lj1$price_ttl)
min_price <- min(lj1$price_ttl)
sd_price <- sd(lj1$price_ttl)
hist(lj1$price_ttl)
```

发现：

- 发现1:去除极端值后的房价区间为10.6~325

- 发现2：房价中位数位137

## 变量2:区域内房价的数值描述与图形
```{r}
region_price_means <- lj1 %>%
    group_by(property_region) %>%
    summarize(mean_price = mean(price_ttl))
ggplot(region_price_means, aes(x = property_region, y = mean_price)) +
    geom_bar(stat = "identity") +
    xlab("区域") +
    ylab("房价均值（万元）") +
    ggtitle("不同区域的房价均值")
```

发现：

- 发现1:房价与区域位置存在一定关系

- 发现2：商业区的房价普遍较高

## 探索问题1：房价与建筑面积的关系
```{r}
ggplot(lj1, aes(x = building_area, y = price_ttl)) +
    geom_point() #绘制散点图
```
发现：
 房价与建筑面积之间也存在正相关关系，建筑面积越大，房价越高。

## 探索问题2:卧室数量与建筑面积的关系
```{r}
ggplot(lj1, aes(x = building_area, y = bedrooms)) +
    geom_point()
```
发现：
 卧室数量与建筑面积之间没有明显的线性关系

## 探索问题3:不同区域的房价差异
```{r}
price_by_region <- lj1 %>%
    group_by(property_region) %>%
    summarize(mean_price = mean(price_ttl)) #按区域分组计算房价均值
ggplot(price_by_region, aes(x = property_region, y = mean_price)) +
    geom_bar(stat = "identity") +
    coord_flip() +
    ggtitle("不同区域的房价均值")  #绘制柱状图
```
发现：
不同区域的房价存在明显差异，一些区域的房价较高，如 CBD 西北湖、王家湾等，而一些区域的房价相对较低。
---

# 发现总结


总结1：商业地段及城市中心地段的房价较高，且均价相差不大。

总结2：中心区域价格普遍高于远城区房价

总结3：建筑面积越大，房价越高



